【裁判字號】    90,交聲,892
【裁判日期】    901128
【裁判案由】    違反道路交通管理處罰條例聲明異議
【裁判全文】
臺灣臺北地方法院交通事件裁定                九十年度交聲字第八九二號
    異議人即
    受處分人  甲○○
右列受處分人因違反道路交通管理處罰條例案件，對於台北市交通事件裁決所中華民
國九十年八月二十三日所為之處分（原處分案號為：北市裁三字第車裁二二－ＺＦ0
000000號），聲明異議，本院裁定如左：
        主      文
異議駁回。
        理      由
一、按道路交通管理處罰條例於民國九十年一月十七日總統修正公布部分條文，其施
    行日期依同條例第九十三條規定須由行政院以命令定之，而行政院係於九十年四
    月三日以台九十交字第０一九三一七號令發布修正後之該條例自九十年六月一日
    起施行，故以下所述及之本條例，如無特別註明，乃係修正生效後之新法，而於
    敘述上如係九十年一月十七日修正，同年六月一日生效施行前之該條例，則會在
    該條例下加註【舊法】以資辨明，先予敘明。惟本件發生時間在九十年五月二十
    六日，即在道路交通管理處罰條例修正施行前，依程序從新，實體從舊原則，本
    件因就實體認定，從修正前之舊法認定。次按汽車行駛高速公路，應依速限標誌
    指示，高速公路交通管制規則第五條第一項前段定有明文，再汽車行駛於高速公
    路，而不遵管制之規定者，處汽車駕駛人新台幣（下同）三千元以上六千元以下
    罰鍰，舊法道路交通管理處罰條例第三十三條第一項定有明文；又汽車駕駛人駕
    駛汽車違反舊法道路交通管理處罰條例第三十三條第一項規定者，除應依該條所
    規定之罰鍰處罰外，並予記違規點數一點，道路交通管理處罰條例第六十三條第
    一項第一款亦定有明文。
二、本件受處分人即異議人甲○○九十年五月二十六日下午二時十二分許，駕駛車號
    ＳＭ－五八一一號自用小客車，在國道三號公路北向七十公里限速時速九十公里
    之路段，以時速一０五公里速度行駛，為內政部警政署國道公路警察局第六警察
    隊執勤員警以微電腦雷達測速照相系統測得超速行為並予以拍照存證，且以受處
    分人有違反舊法道路交通管理處罰條例第三十三條第一項規定之行為逕行舉發，
    ，嗣受處分人收受該通知單後，於應到案日期前申訴，原處分機關乃依舊法道路
    交通管理處罰條例第三十三條第一項於九十年八月二十三日裁處受處分人罰鍰新
    台幣三千元，並依同條例第六十三條第一項第一款記違規點數一點。
三、訊據受處分人雖坦承於右開時地駕駛前開車輛行經上開地點，惟矢口否認有右開
    違規行為，辯稱：伊自行駛上國道三號高速公路後即以定速器將車速定在時速一
    百公里以下，不可能超速行駛，又經細看通知單所附違規照片後，發現照片中在
    對向道有另一部自小客車，按照片中出現二部行駛中小客車，已足干擾雷達測速
    照相之準確性，因此該採證照片不宜採用。然查：交通警察掣單舉發違反道路交
    通管理處罰條例所列之違規事實，本質上為行政處分，係公務員基於職務上之權
    力，依法就特定之具體事件所為之具公法上效果之單方面行政行為，基於公務員
    為公法上行為具有公信力之原則，該行政行為本可被推定為真正，又本院由前開
    卷證已得有受處分人確有上開違規行為之心證，且於本件卷存證據資料內並無任
    何積極證據足以證明執勤員警所為之採證舉發有何不當或違法之處，是本件交通
    警察基其職務上之權力，就受處分人超速違規之行為，逕以微電腦雷達測速照相
    系統測得超速行為並予以拍照存證，逕行舉發受處分人違規之處分，應信為真，
    此外復有現場採證照片二張足憑。受處分人所辯，尚難採信。本件事證明確，受
    處分人之違規行為堪以認定。
四、綜上，受處分人確有在右開時地超速行駛之違規行為，原處分機關遂依舊法道路
    交通管理處罰條例第三十三條第一項及第六十三條第一項第一款之規定裁處受處
    分人新台幣三千元，並記違規點數一點，核無違誤，本件受處分人之異議為無理
    由，自應將其異議駁回。
據上論斷，應依道路交通案件處理辦法第十九條，裁定如主文。
中      華      民      國    九十    年      十一      月    二十八   日
                        臺灣臺北地方法院交通法庭
                                  法  官  劉  嶽  承
右正本證明與原本無異。
如不服本裁定，應於裁定送達後五日內向本院提出抗告狀。
                                  書記官  江  虹  儀
中      華      民      國    九十    年     十一     月    二十九    日


司法院資訊處製作；財團法人民間司法改革基金會備份。
